臺灣士林地方法院刑事判決　　　　　　　　　　　　　　九十一年度訴字第四號
　　公　訴　人　臺灣士林地方法院檢察署檢察官
　　被　　　告　甲○○
右列被告因搶奪等案件，經檢察官提起公訴（九十年度偵字第七一七九號、七四七三
號），本院判決如左：
    主  文
甲○○連續竊盜，累犯，處有期徒刑拾月；又意圖為自己不法之所有，而搶奪他人之
動產，未遂，累犯，處有期徒壹年；應執行有期徒刑壹年捌月。
    事  實
一、甲○○曾於民國八十一年間因違反麻醉藥品管理條例案件，經本院判處有期徒刑
    六月，於八十二年一月二十九日易科罰金執行完畢，又於八十二年間因妨害自由
    案件，經本院以八十二年度訴字第二三二號判處有期徒刑八月，於八十三年三月
    十三日確定；又因違反麻醉藥品管理條例案件，經本院於八十二年五月十四日，
    以八十二年度易字第五四二號判處有期徒刑八月，並於八十二年十月十八日判決
    確定；復因施用毒品案件，經台灣板橋地方法院於八十二年六月二日，以八十二
    年度訴字第一一一０號判處有期徒刑三年四月，經上訴後，為台灣高等法院於八
    十二年七月三十日，以八十二年度上訴字第四０七０號駁回上訴判決確定。上開
    三罪合併執行，於八十八年九月二日執行完畢。再因違反毒品及麻醉藥品管理條
    例案件，經本院於八十六年八月二十二日，以八十六年訴字第三０一號分別判處
    有期徒刑三年四月及六月，並定執行刑三年八月確定，經上訴後，為台灣高等法
    院於八十六年十二月十六日駁回上訴判決確定，自八十八年九月三日接續執行，
    而於八十九年六月八日假釋出獄，於假釋期間，仍不知悔改，竟意圖為自己不法
    所有之概括犯意，先於九十年七月四日凌晨三時許，在台北市士林區○○○街○
    段堤防外，見丁○○所有之車牌號碼ＫＳＸ—六八０號機車之鑰匙未拔起，遂以
    徒手之方式啟動上開機車，得手後供己騎乘使用，復於九十年七月十二日上午八
    時許，在台北市士林區○○○路○段一一九號前，見丙○○所有之車牌號碼ＡＵ
    Ｆ—０九０號機車之鑰匙未拔起，遂以徒手之方式啟動上開機車，得手後供己騎
    乘使用，並於九十年七月十八日上午八時二十分左右，騎乘其所竊得車號ＡＵＦ
    ─０九０號機車，行經台北市○○區○○街一段七二巷二二號前，見乙○○獨行
    於前，不及防備之際，著手搶奪其身上之女用皮包一只，內有現金新台幣八百元
    、身分證、工作證、行動電話一支等財物，嗣因乙○○極力反抗，抓住其皮包不
    放並大聲求救，為警會同路人當場查獲，而未得逞。
二、案經台北市政府警察局士林分局、大同分局移送台灣士林地方法院檢察署檢察官
    偵查起訴。
        理  由
一、右揭事實，迭據被告甲○○於警訊、偵查及本院審理中坦承不諱，核與被害人丁
    ○○、丙○○指訴機車被竊、乙○○指訴皮包被搶之情節相符，復有贓物認領收
    據二紙、車輛失竊證明單、車輛車牌失竊─查獲車輛認可資料各二紙附卷可稽。
    足徵被告之自白與事實相符，本案事證明確，被告之犯行洵堪認定。
二、核被告甲○○竊取機車之行為，係犯刑法第三百二十條第一項之竊盜罪。被告雖
    已著手於搶奪行為之實行，因被害人乙○○抓住皮包不放並大聲呼救，致附近民
    眾、警察聞聲前來，致生外界障礙未及得逞，而未生搶得財物之結果，其犯罪尚
    屬未遂，核其所為，係犯刑法第三百二十五條第三項、第一項之搶奪未遂罪。被
    告先後二次竊盜機車之犯行，時間緊接，方法相同，觸犯構成要件相同之罪名，
    顯係基於概括犯意為之，為連續犯，應依刑法第五十六條之規定論以一罪，並加
    重其刑。又被告竊取機車僅係為供其代步之用，其於竊得機車時，尚未有行搶之
    意圖，係臨時起意始搶奪他人財物等情，為被告所自承（見本院九十一年一月三
    十一日審判筆錄），足見被告於行竊機車當時並無伺機搶奪之決意，是其所犯竊
    盜罪與搶奪未遂罪間，犯意各別，行為互殊，應予分論併罰。起訴書認前開竊盜
    罪與搶奪罪應依牽連犯論處，容有未洽，惟此業經公訴人庭更正，附此敘明。查
    被告有事實欄所述之犯罪科刑執行情形，此有台灣高等法院檢察署刑事案件紀錄
    簡覆表及台灣高等法院被告全國前案紀錄表各一份在卷可稽，並為被告所是認，
    其於有期徒刑執行完畢後，五年內再犯本件有期徒刑以上之罪，係屬累犯，應依
    刑法第四十七條之規定，遞加重連續竊盜罪刑及加重搶奪未遂罪刑。又被告已著
    手於搶奪犯罪行為之實施，未生置於自己實力支配下之結果，為未遂犯，爰依刑
    法第二十六條前段之規定，按既遂犯之刑度減輕其刑。爰審酌被告正值壯年，竟
    不圖以正當方式謀取財富，竊取機車，復騎乘機車自背後行搶，對被害人之身心
    、財產均造成嚴重傷害，並已危害社會治安，暨參酌被告之品行、犯罪動機、目
    的、行竊之手段、所生之危害、犯罪所得及被告坦承犯罪，犯後態度尚稱良好等
    一切情狀，各量處如主文所示之刑，並定其應執行刑。
據上論斷，應依刑事訴訟法第二百九十九條第一項前段、刑法第五十六條、第三百二
十條第一項、第三百二十五條第三項、第一項、第二十六條前段、第四十七條、第五
十一條第五款，罰金罰鍰提高標準條例第一條前段，判決如主文。
本案經檢察官陳文哲到庭執行職務。
中　　　華　　　民　　　國　　九十一　　年　　　二　　　月　　二十六　　日
                                  臺灣士林地方法院刑事第四庭
                                      法  官
